【裁判字號】    89,易,495
【裁判日期】    891026
【裁判案由】    毀損
【裁判全文】
臺灣臺北地方法院刑事判決                          八十九年度易字第四九五號
    公  訴  人  臺灣臺北地方法院檢察署檢察官
    被      告  乙○○
右列被告因毀損案件，經檢察官提起公訴（八十九年度偵字第四六六號），本院判決
如左：
    主  文
乙○○損壞他人如附表所示之物，足以生損害於他人，處拘役參拾日，如易科罰金以
參佰元折算壹日。
    事  實
一、乙○○於民國八十八年十一月五日下午九時十五分許，在台北縣新店市○○路○
    段一三五號前，見甲○○所駕駛之車牌號碼Ｋ四─一九一一號自用小客車（登記
    為甲○○之妻杭靜雯所有）停放路旁，認其妨害車輛行駛，竟心生不滿，於按鳴
    喇後，基於毀損故意，駕駛其所有，靠行登記於唐榮運輸有限公司（以下簡稱唐
    榮公司）之車牌號碼ＪＶ─三七三號營業用小貨車，接續以倒車方式撞擊該自用
    小客車二次，致該車受有如附表所示之損壞後逃逸，足生損害於杭靜雯。
二、案經杭靜雯之夫甲○○訴由臺北縣警察局新店分局移請臺灣臺北地方法院檢察署
    檢察官偵查起訴。
    理  由
一、訊據被告乙○○雖矢口否認毀損杭靜雯所有之車牌號碼Ｋ四─一九一一號自用小
    客車，辯稱當日駕車之人為一綽號「阿祥」之成年男子，其真實姓名年籍不詳云
    云。然查，右揭事實業據告訴人甲○○指訴明確，並有車輛受損照片一幀附卷可
    稽；又車牌號碼ＪＶ─一三七三號營業用小貨車當日係由被告使用等情，亦據證
    人即唐營公司負責人陳萬福指證明確；參以右揭營業小貨車後方車牌右側金屬架
    上，確實遺有與受損車輛相同紅色車漆，有該車照片一紙在卷可憑，益證告訴人
    之指訴為可採。被告雖辯稱該車當時係由友人「阿祥」駕駛，事後始經其告知肇
    事情形云云，然未能提出「阿祥」之相關資料以供本院查證，自難據為有利被告
    之認定，其空言否認毀損，所辯顯不足採。本件事證明確，被告犯行洵堪認定。
二、核被告所為，係犯刑法第三百五十四條之毀損罪，其倒車撞擊受損車輛二次之行
    為，係基於單一毀損犯意之接續動作，且侵害法益相同，仍論以一毀損罪。爰審
    酌被告素行及其偶因細故即公然以暴力毀損他人車輛，復於事後否認犯行，與被
    害人車輛受損程度等一切情狀，量處如主文所示之刑，並諭知易科罰金之折算標
    準。
據上論斷，應依刑事訴訟法第二百九十九條第一項前段，刑法第三百五十四條、第四
十一條，罰金罰鍰提高標準條例第一條前段、第二條，判決如主文。
本案經檢察官馮成到庭執行職務
中     華     民     國     八 十 九     年     十     月     二十六    日
                                      臺灣臺北地方法院刑事第五庭
                                          法  官    劉方慈
右正本證明與原本無異。
如不服本判決，應於判決送達後十日內，向本院提出上訴狀。
                                          書記官    殷玉芬
中     華     民     國     八 十 九     年     十     月       三十    日
附表：
┌───────┬─────┬──┬────────┬─────────┐
│   車牌號碼   │ 毀損部分 │數量│    毀損情形    │    備    註      │
├───────┼─────┼──┼────────┼─────────┤
│Ｋ四─一九九號│    引擎蓋│一片│變型損壞        │                  │
│自用小客車    ├─────┼──┼────────┼─────────┤
│              │    前大燈│一組│破裂損壞        │                  │
│              ├─────┼──┼────────┼─────────┤
│              │    保險桿│一個│變型移位損壞    │    │
└───────┴─────┴──┴────────┴─────────┘
刑法第三百五十四條
毀棄、損壞前二條以外之他人之物或致令不堪使用，足以生損害於公眾或他人者，處
二年以下有期徒刑、拘役或五百元以下罰金。


司法院資訊處製作；財團法人民間司法改革基金會備份。
